【裁判字號】    98,消債更,127
【裁判日期】    980707
【裁判案由】    更生事件
【裁判全文】
臺灣臺北地方法院民事裁定           98年度消債更字第127號
聲  請  人
即債務人    甲○○
代  理  人  張人志律師
上列當事人聲請消費者債務清理事件，本院裁定如下：
    主  文
更生之聲請駁回。
聲請費用由聲請人負擔。
    理  由
一、按更生之聲請有下列情形之一者，應駁回之：一、債務人曾
    依本條例或破產法之規定而受刑之宣告；二、債務人曾經法
    院認可和解、更生或調協，因可歸責於己之事由，致未履行
    其條件；三、債務人經法院通知，無正當理由而不到場，或
    到場而不為真實之陳述，或拒絕提出關係文件或為財產變動
    狀況之報告，消費者債務清理條例第46條定有明文。又聲請
    更生或清算不合程式或不備其他要件者，法院應以裁定駁回
    之，但其情形可以補正者，法院應定期間先命補正，復為同
    條例第8條所明定。
二、查本件債務人向本院聲請更生，雖主張：其有不能清償債務
    情事，前已提出債權人清冊，以書面向最大債權金融機構請
    求共同協商債務清償方案，惟協商不成立，且其無擔保或無
    優先權之債務總額未逾新臺幣1,200 萬元，復未經法院裁定
    開始清算程式或宣告破產云云。本件聲請人固曾就其積欠金
    融機構之無擔保債務向最大債權銀行台新銀行銀行提出債務
    協商之申請，因雙方就每月應清償之數額不能達成協議而協
    商不成立，並持有該公司所寄發之前置協商不成立通知書。
    惟查：
  （一）本件聲請人自陳其每月約有收入66,200元，其雖主張須
        個人生活支出55,200元，然消債條例之立法目的既在於
        使不幸陷入經濟困境之人得以清理債務、重建生活，並
        在清理過程中能保有符合人尊嚴之最低基本生活，故評
        估債務人是否有不能清償債務或有不能清償之虞時，不
        得由債務人任意主張其基本生活費用之數額。
  （二）依聲請人所述，其每月支出之費用，其中房屋租金5000
        元、水、電、瓦斯3500元、電話費1000元、生活必要費
        用9000元、車貸18000元、汽車保險2000元、車行行費1
        200元、勞工抒困貸款3500元、油費、維修12000元。依
        其聲明，聲請人每月可動用之收入扣減必要生活費用尚
        餘11000元。
  （三）聲請人之最大債權銀行台新國際商業銀行銀行所提出之
        債務協商方案之內容為聲請人就其所欠無擔保債盼應「
        每月還款金額為8000元」（見本院職權調查當事人協商
        狀況，台新銀行回函），聲請人縱依該協商方案之內容
        為給付後，每月尚餘3000元，顯見聲請人並無不能清償
        之情形，故依前開說明，本件聲請人聲請更生與消債條
        例第3條之規定即有未合。
三、綜上所述，本件更生之聲請，為無理由，應予駁回，爰裁定
    如主文。
中    華    民    國    98    年    7     月     7    日
              民事第二十二庭法      官  劉亭柏
上為正本係照原本作成
如不服本裁定，應於裁定送達後10日內，以書狀向本院提出抗告
，並繳納抗告費新臺幣1千元
中    華    民    國    98    年    7     月     7    日
                            書  記  官  蔡許春蕊


司法院資訊處製作；財團法人民間司法改革基金會備份。
